Слава Безбородов



slavabzb @ in () H () W f () ()

Обо мне

Ориентированный на результат Веб разработчик с управленческим опытом в ІТ. Опыт в управлении кросс-командными проектами с 20+ млн уникальных пользователей в месяц.

Специализируюсь на управлении проектами, процессами и людьми, поставке новых продуктов, а также развитии существующих систем. Пишу на Python 50-70% времени.

Опыт

Циан · Поиск недвижимости

Москва

Руководитель команды (Менеджмент · Архитектура · Python)

Январь 2020 - Сейчас

Руковожу командой из 10 человек, доставляю В2В-продукты высокого качества.

Член Core-команды авторов Яндекс.Практикума (Обучение)

Январь 2021 - Июль 2021 · 6 мес

Совместно с другими авторами развивал образовательный курс Middle Python.

Старший Веб Разработчик (Архитектура · Python)

Сентябрь 2019 - Декабрь 2019 · 4 мес

Разрабатывал и запускал высокорисковый сервис Защита номера.

Веб Разработчик (Python · PostgreSQL)

Июль 2018 - Август 2019 · 1 год 2 мес

Разрабатывал профессиональные инструменты для риелторов на базе микросервисной архитектуры.

Antida Software · Заказная разработка

Челябинск

Веб Разработчик (Python · ElasticSearch)

Январь 2018 - Июль 2018 · 7 мес

Участвовал в разработке фасетного поиска на базе фреймворков Django и Tornado (cian.ru).

Everypixel · Поисковик на нейронных сетях

Челябинск

Веб Разработчик (C++ · Sphinx · Selenium · XSLT)

Май 2016 - Декабрь 2017 · 1 год 8 мес

Реализовывал шардирование данных (>50TB), парсинг сайтов и поиск (<u>everypixel.com</u>).

PressFoto · Фотобанк

Челябинск

Веб Разработчик (C++ · MySQL)

Июль 2015 - Май 2016 · 11 мес

Участвовал в разработке фотобанка pressfoto.ru.

Образование_

Южно-Уральский государственный университет

Магистр прикладной математики и информатики

Сентябрь 2014 - Июль 2016 · 2 года

Изучал теорию игр, теорию принятия решений, методы математической оптимизации и статистики.

Бакалавр прикладной математики и информатики

Сентябрь 2011 - Июль 2014 · 4 года

Изучал алгоритмы, структуры данных, операционные системы и протоколы передачи данных.

Навыки

Коммуникация Организовал <u>первый хакатон</u> на 35+ человек в Циане, используя свои

навыки общения и способность объединять людей.

Управление проектами Завершил 10+ кросс-командных проектов в согласованный срок и бюджет,

обеспечивая прозрачность для всех ключевых стейкхолдеров.

Продвинутый Планирование · Python · PostgreSQL · RabbitMQ

Средний Nginx · ElasticSearch · Cassandra · Redis · Kafka · SQL Server · TypeScript

Языки Русский (родной) · Английский (intermediate)